臺北高等行政法院裁定
111年度交上字第25號
上  訴  人  張力木                                     

被 上訴 人  新北市政府交通事件裁決處


代  表  人  李忠台（處長）
上列當事人間交通裁決事件，上訴人對於中華民國110年11月25
日臺灣臺北地方法院110年度交字第499號行政訴訟判決，提起上
訴，本院裁定如下：
    主  文
上訴駁回。
上訴審訴訟費用新臺幣柒佰伍拾元由上訴人負擔。 
　　理　由　　
一、按對於交通裁決事件之判決提起上訴，非以其違背法令為理
    由，不得為之，且應於上訴理由中表明原判決所違背之法令
    及其具體內容之事由，或表明依訴訟資料可認為原判決有違
    背法令之具體事實之事由，行政訴訟法第237條之9第2項準
    用第235條第2項及第236條之1規定甚明。是對於地方法院交
    通裁決事件之判決上訴，非以其違背法令，且於上訴理由中
    表明上開事由之一者，即屬不應准許，自應認為不合法而駁
    回之。又依同法第237條之9第2項準用第236條之2第3項、第
    243條第1項規定，判決不適用法規或適用不當者，為違背法
    令；而判決有第243條第2項所列各款情形之一者，為當然違
    背法令。故當事人對於地方法院交通裁決事件之判決上訴，
    如依行政訴訟法第237條之9第2項準用第236條之2第3項、第
    243條第1項規定，以判決有不適用法規或適用不當為理由時
    ，其上訴狀或理由書應表明原判決所違背之法令及其具體內
    容；若係成文法以外之法則，應揭示該法則之旨趣，倘為司
    法院解釋，則為揭示該解釋之字號或其內容。如以行政訴訟
    法第237條之9第2項準用第236條之2第3項、第243條第2項所
    列各款情形為理由時，其上訴狀或理由書，應揭示合於該條
    項各款之事實。上訴狀或理由書如未依此項方法表明者，即
    難認為已對交通裁決事件之判決之違背法令有具體之指摘，
    其上訴自難認為合法。 
二、緣於民國110年5月20日10時10分許，上訴人駕駛所有車牌號
    碼000-0000號自用小客車，行經國道汐五高架高速公路南向
    31.2公里處，因有「汽車行駛高速公路未依規定與前車保持
    安全距離（肇事舉發，無人受傷）」之違規行為，經內政部
    警政署國道公路警察局第一公路警察大隊（下稱舉發機關）
    到場處理，認違規行為屬實，填製掌電字第ZYZA30102號舉
    發違反道路交通管理事件通知單予以舉發，上訴人不服，提
    出申訴，經被上訴人函請舉發機關查明，仍認違規行為屬實
    ，而依道路交通管理處罰條例（下稱道交條例）第33條第1
    項第2款、第63條第1項第1款，以110年8月31日新北裁催字
    第48-ZYZA30102號裁決書（下稱原處分），裁處罰鍰新台幣
    （下同）3,000元，並記違規點數1點，上訴人不服，向臺灣
    臺北地方法院（下稱原審法院）提起訴訟，經原審法院110
    年度交字第499號行政訴訟判決（下稱原判決）駁回，上訴
    人不服，提起上訴。
三、上訴意旨略以：司法院釋字第777號解釋認肇事不適用於無
    故意或過失之駕駛人，因而違反道路交通管理事件統一裁罰
    基準及處理細則第10條第2項之肇事舉發應作相同解釋。而
    上訴人眼睛並無測量距離之功能，且近年腎臟病發，領有身
    心障礙手冊，因視線被他車輛阻擋及其變換車道，造成剎車
    距離縮短及反應時間降低，此非可預見和可控制，原判決有
    違信賴保護原則。又原判決所援引之舉發機關之道路交通事
    故初步分析研判表、道路交通事故現場圖，因標示不全，無
    法提供全景參考，仍須以現場照片判斷，且未為鑑定，而無
    證據能力。經核上訴人之上訴理由，無非重述對原處分不服
    之理由，或其在原審業經主張而為原判決摒棄不採之陳詞，
    而就原審取捨證據、認定事實之職權行使，指謫其為不當，
    難認對原判決之如何違背法令已有具體之指摘。依首開規定
    及說明，應認其上訴為不合法，應予駁回。另按公文書推定
    為真正，行政訴訟法第176條準用民事訴訟法第355條第1項
    規定甚明。本件事故發生後前往處理員警現場測繪之道路交
    通事故現場圖及舉發機關出具之道路交通事故初步分析研判
    表，核其性質均為公文書，依上開規定自應推定其等均為真
    正，並無欠缺證據能力之問題，除有其他反證可證明該等文
    書真偽有疑者外，並無不可採認為證據之理。至本件核與司
    法院釋字第777號解釋之意旨無涉，上訴意旨容有誤解，併
    予敘明。
四、據上論結，本件上訴為不合法。依行政訴訟法第237條之8第
     1項、第237條之9第2項、第236條之2第3項、第249條第1項
    前段、第104條、民事訴訟法第95條、第78條，裁定如主文
    。 
中　　華　　民　　國　　111 　年　　2　　月　　25　　日
                    臺北高等行政法院第二庭
                              審判長法  官　蕭  忠  仁
                                  　法  官　李  明  益 
                                    法  官　羅  月  君
上為正本係照原本作成。
不得抗告。
中　　華　　民　　國　　111 　年　　2 　　月　　25　　日
                                    書記官　陳  又  慈